臺灣臺南地方法院民事裁定　九十一年度再微字第三號
　　再審原告　甲　○　○
　　再審被告　丙　○　○
　　　　　　　郭　景　輝
　　　　　　　乙　○　○
右當事人間請求聲請再審事件，再審原告分別對於中華民國九十年十月二十五日本院
九十年度南小字第一０七二號確定判決及九十一年七月八日本院九十一年度小抗字第
一號確定裁定提起再審之訴，本院裁定如左：
    主      文
再審之訴駁回。
再審訴訟費用由再審原告負擔。
    理      由
一、按再審之訴，應於三十日之不變期間內提起。前項期間，自判決確定時起算。但
    再審之理由知悉在後者，自知悉時起算。再審之訴，自判決確定時起，其再審之
    理由發生於判決確定後者，自發生時起如已逾五年者，不得提起。但以第四百九
    十六條第一項第五款、第六款或第十二款情形為再審之理由者，不在此限。又再
    審之訴，應表明左列各款事項，提出於管轄法院為之：一當事人及法定代理人。
    二聲明不服之判決及提起再審之訴之陳述。三應於如何程度廢棄原判決及就本案
    如何判決之聲明。四再審理由及關於再審理由並遵守不變期間之證據。民事訴訟
    法第五百條、第五百零一條分別定有明文。次按裁定已經確定，而有第四百九十
    六條第一項或第四百九十七條之情形者，得準用本編之規定，聲請再審。又第五
    編之規定，於小額事件之再審程序準用之。同法五百零七條、四百三十六條之三
    十二條第四項亦分別定有明文。復按再審之訴不合法者，法院應以裁定駁回之。
    再審之訴顯無再審理由者，得不經言詞辯論，以判決駁回之。同法第五百零七條
    另定有明文。末按訟法第五百零七條準用同法第五百零一條第四款之規定，必須
    表明再審理由。所謂表明再審理由，必須指明確定裁定有如何合於法定再審事由
    之具體情事始為相當，倘僅泛言有何條款之再審事由，無具体情事者，仍難謂已
    合法表明再審理由。（最高法院六十四年度台聲字第七六號及六十九年台聲字第
    一二三號判例參照）。
二、本件再審意旨略以：再審原告已於九十一年八月二日具狀，並補繳第二審裁判費
    五九四元，周素秋法官不依法自行迴避，反倒一再惡意虛偽登載不實於所掌公文
    書，於九十一年九月行文九十年南小字第一０七二號庚股書記官宋凰菁，謂本案
    已確定判決，但卻未送達交付確定判決公文書給原告。再審原告謹依民事訴訟法
    第四百九十六條前項第一、二、四、七、八、十三款，得提再審之訴。俟依同法
    第四百九十七條之規定，就足影響於判決之重要證物，依九十年五月九日具狀文
    第３頁(四)既已陳明八十六年六月二十日再審原告既已明確拒絕購買，並於八十九
    年六月二十四、二十五日連續兩天與郭景輝電話聯繫索回壹萬元．．．故意不償
    還壹萬元．．．壹萬元郭景輝已審定。而再審原告屢次催討，再審被告及其同仁
    ，不斷以虛偽不實之言辭或以三字經辱罵，九十年元月五日交付一萬一百元給再
    審原告，再審原告在在交涉，應依民法第三一七條清償債務之費用．．．由債務
    人負擔。尚差欠三千五百元（金錢的時間價值－利息、時間的金錢價值－薪資、
    工資）法官及被告一再侵權，濫權侵害，當日即請求賠償每月三千元不能工作營
    利之損失，薪資機會成本。並列等九十年五月十八日以後，每月清償日期之終值
    九十一年九月十八日為一十萬六千五百一十八元整，周素秋法官違法判決，惡意
    登載於所掌公文書，事證臻臻明確。九十一年小抗字第一號九十一年七月八日公
    文書自始無效，九十一年九月行文本案已確定判決更是誤謬，請速依法再審本糾
    紛，本案件（民法第六九、七０、二０五、二０七、二三三、二三五條，請參
    照。）又金錢的時間價值－利息、時間的金錢價值－薪資、工資，孫玉文、周素
    秋、莊玉熙、黃瑪玲四位法官一再濫用職權，違法判決，6.20.兩造對於買賣交
    易安全認知差異甚大，甲○○已明確拒絕購買，並於6.、與郭景輝電話聯
    繫索回一萬元，．．．甲○○察覺已被詐欺取財一萬元，．．．。(四)全部。九十
    年五月九日具狀文第２頁最末行起6.18.要約書6.十七時為該要約有效期限，
    逾期應無息退回一萬元，再審被告經再審原告不斷以書面、存證信函催討，始於
    九十年元月五日給付一萬一百元，已生遲延六個月以上了，依民法第二三一、二
    三三條得加計約定利率計息之遲延利息，次依民法第二二六、二二七條之一，再
    審原告於九十年五月九日具狀文訴之聲明，乃個人主張之法定權益，四位法官故
    意非常態愚昧縱容包庇被告三人因債務不履行致債權人（即再審原告）之人格權
    受侵害，準用民法第一九二條至第一九五條及第一九七條之規定，負損害賠償責
    任。孫玉文法官於九十年十月二十五日所為判決，虛偽記載並無法證明被告三人
    有何故意過失致不法侵害之情事，即無理由，不應准許。（第３頁第二行起訖全
    文完）實屬誤謬。金錢的時間價值－利息、時間的金錢價值－薪資、工資，四位
    法官之濫職，違法判決，已目無法綱－經濟循環、盛極而衰、而至停滯，法拍數
    至四拍以後才拍定，案例日益增加，負差數致虧損者，不計其數，並檢具相關證
    物酌參等語。
三、本件再審原告係分別就本院九十年度南小字第一０七二號民事判決及九十一年度
    小抗字第一號民事裁定聲請再審，經本院之職權調閱前揭案卷查核如後：
    (一)經查，再審原告對再審被告起訴請求侵權行為損害賠償事件，經第一審法院於
      民國（下同）九十年十月二十五日以九十年南小自第一０七二號判決「原告（
      即再審原告）之訴及假執行之聲請均駁回」，再審原告於收受判決後對之不服
      而提起上訴，惟未據繳納上訴裁判費新台幣（下同）五百九十四元，經第一審
      法院於九十年十一月二十一日裁定命抗告人於五日內補正，該項裁定於同年十
      一月二十三日送達原審原告，再審原告逾期未補正。第一審法院以其上訴不合
      法，以九十年度南小字第一０七二號民事裁定駁回其上訴，嗣經再審原告於九
      十年十二月二十六日提起抗告，經原審法院以其未具體指出第一審裁定有何違
      背法令之情事，而於九十一年七月八日以九十一年度小抗字第一號民事裁定駁
      回其抗告，並由再審原告於同年七月二十六日收受送達，又因該裁定係屬不得
      抗告而確定在案，果如再審原告主張其於九十一年八月二日具狀並補繳第二審
      裁判費五百九十四元，惟已逾九十年南小字第一０七二號裁定限期補正之五日
      期限，且經原審裁定駁回而確定在案，故其事後補繳裁判費而主張其上訴並未
      逾期等情，於法未合。再者，再審原告後於九十一年十月十七日提起本件再審
      ，距前揭不得抗告裁定確定時間九十一年七月八日已逾三十日之不變期間，揆
      諸前揭民事訴訟法第五百條第一項之規定，自與法有違，合先敘明。
    (二)又再審原告指摘原審裁定審判長周素秋法官並未依法自行迴避云云，惟查第一
      審裁定之承辦法官為孫玉文，原審裁定之審判長法官周素秋未參與第一審裁定
      之審理，與民事訴訟法第三十二條規定法官應自行迴避事由並不相符，是再審
      原告以原確定裁定違反民事訴訟法第四百九十六條第四款之事由顯不足採。
    (三)另查，再審原告一再指陳第一審及原審裁定參與裁判之法官濫用職權違法判決
      云云，惟並未明確指明確定裁定有如何合於法定再審事由之具體情事，僅泛言
      有何條款之再審事由，無具體情事者，仍難謂已合法表明再審理由，揆諸首揭
      說明，顯難認其再審之聲請為合法。
四、據上論結，本件再審之聲請為不合法，依民事訴訟法第五百零七條、第五百零二
    條第一項、九十五條，第七十八條，裁定如主文。
中　　　華　　　民　　　國　　九十一　　年　　 十一　　 月　　二十九　　日
                            臺灣臺南地方法院民事第一法庭
~B審判長法官　王金龍
~B　　法　官　何清池
~B　　法　官　黃欣怡
右為正本係照原本作成
如對本裁定抗告須於裁定送達後十日內向本院提出抗告狀，並繳納抗告裁判費新台幣
四十五元。
中　　　華　　　民　　　國　　九十一　　年　　 十一　　 月　　二十九　　日
~B法院書記官　陳靜娟
